【裁判字號】    90,上易,2188
【裁判日期】    900731
【裁判案由】    詐欺
【裁判全文】
臺灣高等法院刑事判決                            九十年度上易字第二一八八號
    上  訴  人  臺灣臺北地方法院檢察署檢察官
    上  訴  人  甲○○
    即  被  告
    選任辯護人  江東原
                吳美津
                郭承昌
右上訴人及被告因被告詐欺案件，不服臺灣台北地方法院八十九年度易字第一七六六
號，中華民國九十年五月十四日第一審判決（起訴案號：臺灣台北地方法院檢察署八
十八年度偵字第一五八○九號）提起上訴，本院判決如左：
    主  文
上訴駁回。
    事實及理由
一、本案經本院審理結果，認第一審判決被告甲○○連續意圖為自己不法之所有，以
    詐術使人將本人之物交付，處有期徒刑壹年貳月，認事用法及量刑均無不當，應
    予以維持，並引用第一審判決書記載之事實、證據及理由。
二、上訴人即被告甲○○上訴意旨略以否認有詐欺之犯行，辯稱我沒有詐騙他，有一
    次我跟他借錢軋票，後來錢夠，我就退還給他十萬元，如果我有要騙他，就不會
    退給他十萬元。車子被法院拍賣，我就馬上跟自訴人說要他去參與分配，不是如
    他所言逃逸無蹤，我欠地下錢莊是二百多萬元，不是五、六百萬元，我跟自訴人
    借錢時我有跟他講我跟地下錢莊借錢，利息很重，所以她願意借給我以減輕負擔
    云云，然查被告之詐欺犯行業據告訴人乙○○指訴綦詳，並有陽信商業銀行匯款
    收執聯影本五紙、本票影本四紙、被告書立之借據一紙、行車執照影本乙紙等附
    卷可佐，及被告於向告訴人借款後，業將其所經營位於臺北市○○路○段一一七
    巷十六號之兒童才藝班於八十七年十月間以五十萬元讓與黃瓊瑤，位於臺北縣中
    和市○○路五三之二號之兒童才藝班亦於八十九年五月間以四十五萬元讓與四分
    之三股份與洪桂花等情，業經證人黃瓊瑤、洪桂花分別證述屬實，且被告未依約
    定將上開兒童才藝班轉讓所得款項優先清償告訴人之借款，堪認其於借款之初所
    稱將兒童才藝班供作擔保云云，僅係詐騙借款之虛詞，其有施用詐術甚明，另被
    告所有之車牌ＥＺ－七二二一號自用小客車業經臺灣板橋地方法院民事執行處於
    八十九年二月廿三日執行查封，有臺灣板橋地方法院民事執行處函送之該院八十
    九年民執木字第二七六二號強制執行事件聲請狀、查封筆錄等附卷可稽，顯見被
    告於借款時向告訴人稱若屆期未償還借款，願將該自用小客車轉讓，並將所得款
    項償債云云，係虛偽不實，參以被告坦承於向告訴人借款時，所經營之兒童才藝
    班週轉困難，並已積欠地下錢莊本利達五、六百萬元（被告於原審所自承），足
    見其已無償債能力，告訴人若知此節，衡情當無猶願借款二百餘萬元與被告之理
    ，被告隱瞞上情向告訴人借款，難謂無詐欺取財之不法所有意圖，原審就此亦已
    詳為論斷，是尚難以被告曾退還告訴人十萬元，即認無詐欺之犯行，上訴人即被
    告甲○○前揭之上訴為無理由，應予駁回，又公訴人依告訴人乙○○具狀請求上
    訴意旨略以被告甲○○前犯偽造有價證券罪，尚在假釋期間，卻不知悔改，詐騙
    告訴人二百二十萬元，且據聞還有數人遭騙，足徵其惡性非輕，原審僅判處有期
    徒刑一年二月，實嫌輕縱，難收懲儆之效云云，查原審已審酌被告曾於八十二年
    間，因偽造有價證券案件，經本院判處有期徒刑四年確定，甫於八十五年七月一
    日縮短刑期假釋出監，尚在假釋期間，有臺灣高等法院檢察署刑案紀錄簡覆表在
    卷可按，猶不知悛悔，詐欺所得金額達二百二十萬元，犯罪後復飾詞卸責且迄未
    與告訴人和解，顯無悔意，及其犯罪之動機、手段等一切情狀，量處有期徒刑壹
    年貳月，尚屬妥適，是公訴人之上訴亦無理由，應予駁回。
據上論斷，應依刑事訴訟法第三百六十八條、第三百七十三條判決如主文。
本案經檢察官吳慎志到庭執行職務。
中      華      民      國      九十    年      七      月    三十一    日
                                  臺灣高等法院刑事第十七庭
                                      審判長法  官  陳  正  雄
                                            法  官  許  錦  印
                                            法  官  許  宗  和
右正本證明與原本無異。
不得上訴。
                                            書記官  廖  艷  莉
中      華      民      國     九十     年     八     月       三       日
附錄：本案論罪科刑法條全文
刑法第三百三十九條
意圖為自己或第三人不法之所有，以詐術使人將本人或第三人之物交付者，處五年以
下有期徒刑、拘役或科或併科一千元以下罰金。
以前項方法得財產上不法之利益或使第三人得之者亦同。
前二項之未遂犯罰之。


司法院資訊處製作；財團法人民間司法改革基金會備份。
